【裁判字號】    97,台非,79
【裁判日期】    970227
【裁判案由】    過失傷害
【裁判全文】
最高法院刑事判決                九十七年度台非字第七九號
上  訴  人  最高法院檢察署檢察總長
被      告  甲○○
上列上訴人因被告過失傷害案件，對於台灣台南地方法院中華民
國九十六年七月四日第一審確定簡易判決（九十六年度交簡字第
一七０二號，檢察官聲請簡易判決處刑案號：台灣台南地方法院
檢察署九十六年度調偵字第四四六、四六一號），認為違法，提
起非常上訴，本院判決如下：
    主  文
原判決撤銷。
本件公訴不受理。
    理  由
非常上訴理由稱：「一、按判決適用法則不當者，為違背法令，
刑事訴訟法第三百七十八條定有明文。又告訴乃論之罪，告訴人
於第一審辯論終結前得撤回其告訴，而告訴經撤回者，應諭知不
受理之判決，刑事訴訟法第二百三十八條第一項、第三百零三條
第三款亦分別定有明文。二、查本件告訴人陳乙○○告訴被告甲
○○過失傷害乙案，公訴人認被告係觸犯刑法第二百八十四條第
一項前段之過失傷害罪，依同法第二百八十七條前段之規定，屬
於告訴乃論之罪。而告訴人陳乙○○與（被告）甲○○已就本案
成立和解，並於九十六年六月二十日具狀撤回告訴，有和解書及
刑事聲請撤回告訴狀各乙紙附卷可據（參見該院九十六年度交簡
字第一七０七號被告甲○○過失傷害乙案卷內第六至七頁）。依
照首開說明，原審自應為不受理之判決，乃竟諭知有罪判決，自
有適用法則不當之違誤。案經確定，爰依刑事訴訟法第四百四十
一條、第四百四十三條提起非常上訴，以資救濟。」等語。
本院按第一審法院於審理後，認應為不受理之諭知者，依刑事訴
訟法第四百五十一條之一第四項但書第三款規定，不在得適用簡
易程序之列。又檢察官所為簡易判決處刑之聲請，與起訴有同一
之效力；再告訴乃論之罪，告訴人於第一審辯論終結前得撤回其
告訴；其告訴經撤回者，應諭知不受理之判決，刑事訴訟法第四
百五十一條第三項、第二百三十八條第一項、第三百零三條第三
款分別定有明文。本件告訴人陳乙○○對被告甲○○提出過失傷
害之告訴，檢察官以被告涉犯刑法第二百八十四條第一項前段之
過失傷害罪嫌，聲請簡易判決處刑，原確定判決亦認定被告犯該
罪名，而該罪依同法第二百八十七條前段規定，須告訴乃論。經
查告訴人在原審法院民國九十六年七月四日為簡易判決之前，業
於同年六月二十日具狀撤回告訴，有刑事聲請撤回告訴狀附於原
審法院九十六年度交簡字第一七０七號卷第六頁可稽。則被告被
訴之過失傷害罪，自應改依通常程序，諭知不受理之判決，方為
適法。乃原審未查明及此，逕依簡易程序，以簡易判決從實體上
論處被告罪刑，顯屬於法有違。案經確定，且於被告不利，非常
上訴意旨執以指摘，洵有理由，應由本院將原判決撤銷，另行判
決諭知不受理，以資救濟。
據上論結，應依刑事訴訟法第四百四十七條第一項第一款但書、
第三百零三條第三款，判決如主文。
中    華    民    國  九十七  年    二    月  二十七  日
                      最高法院刑事第十二庭
                          審判長法官  邵  燕  玲
                                法官  李  伯  道
                                法官  孫  增  同
                                法官  吳      燦
                                法官  李  英  勇
      本件正本證明與原本無異
                                      書  記  官
中    華    民    國  九十七  年    三    月    五    日
                                                      Ｅ


司法院資訊處製作；財團法人民間司法改革基金會備份。
